【裁判字號】    90,交上易,1053
【裁判日期】    900406
【裁判案由】    過失傷害
【裁判全文】
臺灣高等法院臺中分院刑事判決                  九十年度交上易字第一○五三號
    上  訴  人
    即  被  告  丙○○
    選任辯護人  張績寶
    選任辯護人  張繼準
右上訴人因過失傷害案件，不服臺灣臺中地方法院八十九年度交易字第七三四號，中
華民國九十年四月六日第一審判決（起訴案號：臺灣臺中地方法院檢察署八十九年度
偵字第九七四一、一三○○八號），提起上訴，本院判決如左：
    主    文
上訴駁回。
丙○○緩刑參年。
    事實及理由
一、本案經本院審理結果，認第一審判決認事用法及量刑均無不當，應予維持，並引
    用第一審判決書記載之事實、證據及理由（如附件）。
二、上訴人即被告丙○○（以下稱被告）在本院未提出其他有利之證據及辯解，其上
    訴無理由，應予駁回。又被告於六十六年四月間因偽造文書罪經法院判處有期徒
    刑四月，於六十六年六月二十三日易科罰金執行完畢後，五年內未曾受有期徒刑
    以上刑之宣告，有臺灣臺中地方法院檢察署刑案資料查註紀錄表可按，因一時不
    慎，偶罹刑典，事後已坦承犯行，深具悔意，民事部分並與被害人乙○○（即何
    春玉）達成和解，有和解書一份附卷可稽，被告經此刑之宣告後，應知警惕而無
    再犯之虞，本院因認暫不執行其刑為當，予以宣告緩刑三年，用啟自新。
三、據上論斷，應依刑事訴訟法第三百七十三條、第三百六十八條，刑法第七十四條
    第二款，判決如主文。
本案經檢察官丁○○到庭執行職務。
中      華      民      國      九十     年       十      月     十六   日
                                    臺灣高等法院臺中分院刑事第十庭
                                          審判長法  官  林  照  明
                                                法  官  李  寶  堂
                                                法  官  蕭  廣  政
右正本證明與原本無異。
不得上訴。
                                                書記官  黃  禎  祥
中      華      民      國      九十     年       十      月     十八   日
附件：
臺灣臺中地方法院刑事判決                        八十九年度交易字第七三四號
    公  訴人  臺灣臺中地方法院檢察署檢察官
    被      告  丙○○  男五十二歲（民國○○○年○月○○日生）
                        住臺中縣大肚鄉○○村○○路○段八八九巷十四之二號
                        身分證統一編號：Ｌ一0000000號
右列被告因過失傷害案件，經檢察官提起公訴 (八十九年度偵字第九七四一、一三○
○八號)本院判決如左：
    主  文
丙○○從事業務之人，因業務上之過失傷害人，處有期徒刑柒月，
    事  實
一、丙○○係廣安交通有限公司所雇用之大貨車司機，係以駕駛為其業務之人，於民
    國八十八年十二月八日上午八時許，駕駛車號ＴＨ－七五六號營業大貨車（砂石
    車），在臺中縣龍井鄉○○村○○○○路由南往北行駛，途經中山一路與一二一
    巷之無號誌交岔路口，應注意車前狀況，隨時採取必要之安全措施，並應注意車
    輛行經無號誌之交岔路口，應減速慢行，作隨時停車之準備，左方車應暫停讓右
    方車先行，而依當時情形，又無不能注意之情事，竟疏於注意車前狀況，未減速
    慢行，亦未暫停讓右方來車先行，貿然通過上開交岔路口，遂與沿中山一路一二
    一巷由東往西行駛亦疏未注意車前狀況而由何春玉駕駛後座乘載甲○○之車號Ｊ
    ＣＡ－七八二號機車碰撞肇事，致何春玉頭部受傷併左眼外傷性視神經病變失明
    之重傷害（另左大腿骨折、右大腿撕裂傷、臉部撕裂傷、顱骨骨折），甲○○受
    有腦震盪、右下肢挫擦傷之傷害。
二、案經何春玉、甲○○訴由臺中縣警察局烏日分局報告檢察官偵查起訴。
    理  由
一、訊之被告丙○○固不否認於右揭時地肇事致告訴人何春玉、甲○○受傷之事實，
    惟矢口否認有過失傷害之犯行，辯稱：伊有看到機車過來才停在路口，是告訴人
    之機車速度過快來撞伊所駕駛之大貨車云云。然查：右揭犯罪事實，已據告訴人
    何春玉、甲○○於警訊、偵查中指訴明確，核與被告供述之部分情節相符，並有
    道路交通事故調查報告表、現場照片、診斷證明書、光田綜合醫院八九光醫事歷
    字第八九００五八七號函暨何春玉病歷資料影本附卷可稽。且依道路交通事故調
    查報告表及現場照片顯示，肇事後被告所駕駛之大貨車距交岔路口達二十四、一
    公尺，且無剎車痕跡，機車左倒於上開交岔路口等情以觀，被告駕車通過上開交
    岔路口，顯未注意車前狀況且未暫停讓右方來車先行，否則於肇事後其車輛仍繼
    續通過該交岔路口達二十四、一公尺之遠，是被告所辯要屬卸責之詞，殊不足取
    。按車輛行駛時，駕駛人應注意車前狀況，並隨時採取必要之安全措施；車輛行
    經無號誌之交岔路口，應減速慢行，作隨時停車之準備，而左方車應暫停讓右方
    車先行。道路交通安全規則第九十四條第三項、第九十三第一項第四款、第一百
    零二條第一項第二款後段定有明文。被告駕車應注意上開規定，而依當時路況，
    又無不能注意之情形，竟疏未注意，以致肇事，即有過失。雖告訴人何春玉駕駛
    機車，行經無號誌路口亦疏於注意車前狀況，亦與有過失，然被告尚不能以告訴
    人與有過失而解免其過失責任，所辯伊並無過失云云，即無可取。況本案送請臺
    灣省臺中縣區車輛行車事故鑑定委員會鑑定及臺灣省汽車肇事覆議鑑定委員會覆
    議結果，亦同此認定，有該委員會中縣鑑字第八九０六七六號鑑定意見書及臺灣
    省汽車肇事覆議鑑定委員會覆議函附卷可參。又被告之過失行為與被害人之受傷
    結果間，具有相當因果關係。事證已明，被告犯行足堪認定。
二、被告係職業駕駛人，已据其供明在卷，於執行業務中開車肇事，致告訴人何春玉
    左眼外傷性視神經病變失明，核其所為，係犯刑法第二百八十四條第二項後段之
    業務上過失重傷害罪。另告訴人甲○○受有腦震盪、右下肢挫擦傷之傷害係犯同
    條項前段之業務上過失傷害罪。所犯上開二罪，係一行為觸犯數罪名，依想像競
    合犯規定，從一重之業務過失致重傷罪處斷。爰審酌被告之過失程度、所生之危
    害、肇事後之態度及被告尚未與被害人為民事和解賠償其損害等一切情狀，判處
    有期徒刑七月，以示懲儆。
三、據上論斷，應依刑事訴訟法第二百九十九條第一項前段，刑法第二百八十四條第
    二項前段、後段、第五十五條，罰金罰鍰提高標準條例第一條前段，判決如主文
    。
中      華      民      國    九十      年      四      月      六      日
                                      臺灣臺中地方法院交通法庭
                                          法  官  許金樹
右正本證明與原本無異
如不服本判決應於送達後十日內向本院提出上訴狀
                                          書記官
中      華      民      國    九十      年      四      月      十      日
論罪科刑所犯法條：
刑法第二百八十四條第一項：因過失傷害人者，處六月以下有期徒刑、拘役或五百元
以下罰金，致重傷者，處一年以下有期徒刑、拘役或五百元以下罰金。
第二項：從事業務之人，因業務上之過失傷害人者，處一年以下有期徒刑、拘役或一
千元以下罰金。致重傷者，處三年以下有期徒刑、拘役或二千元以下罰金。


司法院資訊處製作；財團法人民間司法改革基金會備份。
